臺灣嘉義地方法院刑事判決　　　　　　　94年度簡上字第17號
上　訴　人　丁○○
即　被　告
上列上訴人因竊盜案件，不服本院嘉義簡易庭93年度嘉簡字第
1123號中華民國93年11月30日第一審判決（臺灣嘉義地方法院檢
察署檢察官聲請簡易判決處刑案號：93年度偵字第6388號），提
起上訴，本院管轄之第二審合議庭判決如下：
    主  文
上訴駁回。
    事  實
一、丁○○意圖為自己不法之所有，於民國93年10月30日晚間7
    時20分許，在嘉義縣朴子市仁和里長庚醫院急診室前，徒手
    竊取在現場施工之丙○○所有放置於車號QP-0322號自用小
    貨車後車斗上之工具箱1只（內有剪刀2把、鑿子1支、鋸片1
    盒、砂輪片7片及高壓膠布1捲等物），得手後挾於右腋下攜
    行逃逸，然立時為丙○○所屬工人乙○○發覺告知丙○○，
    經丙○○、乙○○及丙○○另一所屬工人甲○○，三人先後
    尾隨追躡，當場於停車場噴水池附近將之逮捕，並報警而查
    獲。
二、案經嘉義縣警察局朴子分局報請臺灣嘉義地方法院檢察署檢
    察官偵查聲請簡易判決處刑。
    理  由
一、訊據被告丁○○矢口否認犯行，辯稱：案發當天伊母親生病
    等人指稱伊曾在其停放車輛處附近遊盪，顯然不實；伊當日
    晚間約7點多從病房出來欲往停車場拿東西，途經丙○○車
    輛旁，走到停車場時，丙○○將伊拉住，指說伊拿其工具箱
    ，然當時天色昏暗，丙○○停放車輛處，距其工作地點復有
    約50公尺之遙，伊認為丙○○等人看錯人云云。
二、經查：
 (一) 前揭事實業據被害人丙○○，以及當場目擊之乙○○、參與
    尾隨逮捕之甲○○等三人具結後，迭於偵查中及本院審理時
    指證歷歷，證稱現場燈光照明充足，可明確辨識被告具有矮
    矮、老老、有點禿頭等身形、年紀與外貌諸特徵，確認被告
    即渠等所目擊行竊之人，詳陳無錯認之虞（見偵卷第14頁至
    第15頁；本院上訴審卷第33頁至第39頁），互核一致，並無
    瑕疵。
 (二) 再者，證人乙○○證稱因其於案發稍早，即發現被告在被害
    人丙○○小貨車附近徘徊，故特予注意一節（見偵卷第14
    頁；本院上訴審卷第38頁），與被告初於警訊時所供承：「
    （老闆丙○○說你在他所停放之自用小貨車QP-0322號旁徘
    徊，然後徒手竊取放置於後車斗上1只工具箱，你作何解釋
    ？）我當時確實有坐在停放之自用小貨車QP-0322號旁圍牆
    上吃便當，他們三人都有看到我，然後他們就走到長庚醫院
    公車站工作﹝50公尺﹞，我便當吃完就走到長庚醫院噴水池
    那裡，就被那三個工人拉住，說我竊取他的1只工具箱……
    」之情吻合（見警卷第3頁背面），足見被告謂其案發稍早
    並未在車號QP-0322號自用小貨車附近逗留徘徊之辯詞，顯
    然不實。茲證人乙○○既早已就被告特為留意觀察，當可肯
    認證人乙○○可明確辨認被告其人。況且，證人乙○○於目
    擊發現被告行竊後立時告知丙○○，經丙○○、乙○○及甲○○先後尾隨追躡，於被害人丙○○追及被告時，並親見被
    告將該遭竊原挾其右腋下之工具箱放下，由上開時空密接連
    貫之過程以觀，被告行蹤舉止未曾逸脫乙○○、丙○○、甲○○三方之視線範圍，在在可排除丙○○、乙○○及甲○○
    有誤認竊犯之可能。
 (三) 末者，被害人兼證人丙○○及證人乙○○、甲○○等三人與
    被告俱素不相識，更無怨隙，顯無刻意誣攀，陷人入罪之理
    ，渠等指證被告行竊系爭工具箱，至堪採認，被告卸責否認
    ，要為委罪之詞，洵無足信。此外，復有贓物認領保管單1
    紙及系爭遭竊工具箱暨及內容物之照片6張在卷可稽。本件
    事證明確，被告犯行洵堪認定，應予依法論科。
三、核被告所為，係犯刑法第320條第1項之竊盜罪。原審依刑事
    訴訟法第449條第1項前段、第454條第2項，刑法第320條第1
    項、第41條第1項，罰金罰鍰提高標準條例第1條前段、第2
    條，逕以簡易判決處拘役59日，如易科罰金，以300元折算1
    日，核其認事用法及量刑均屬妥適，被告上訴否認犯行，指
    摘原審判決違誤，為無理由，應予駁回。
據上論斷，應依刑事訴訟法第455條之1第1項、第3項、第368條
，判決如主文。
本案經檢察官周靜妮到庭執行職務。
中   華   民   國      94   年     3    月     15     日
                  刑事第六庭  審判長法  官  林信旭
                                    法  官  蘇姵文
                                    法  官  蔡憲德
上列正本證明與原本無異。
本件不得上訴。
中   華   民   國      94   年     3    月     15     日
                                    書記官  楊福源
附錄本案論罪科刑法條刑法第320條第1項
  意圖為自己或第三人不法之所有，而竊取他人之動產者，為竊
  盜罪，處五年以下有期徒刑、拘役或五百元以下罰金。
